臺灣士林地方法院刑事判決　　　　　　　 93年度訴字第381號
公　訴　人　臺灣士林地方法院檢察署檢察官
被　　　告　丁○○
上列被告因偽造文書案件，經檢察官提起公訴（93年度偵字第301
9 號），本院於訊問被告後，被告為認罪之陳述，本院合議庭裁
定改由受命法官獨任簡式審判程序審理，茲判決如下：
    主  文
丁○○連續行使偽造之信用卡，處有期徒刑伍月，如易科罰金以
參佰元折算壹日。緩刑參年。
扣案變造國民
卡肆枚（含背面偽造之「乙○○」署押肆枚）、偽造乙○○名義
之全國電子股份有限公司建國門市、天母門市簽帳單各壹份（分
別含顧客存根聯、特約商店存根聯）上偽造之「乙○○」署押各
壹枚均沒收。
    事  實
一、丁○○於民國93年2 月中旬某日，因缺錢花用，遂計劃行使
    偽造信用卡詐購商品，且為圖掩飾身分之用，在臺北市士林
    區○○○路全國加油站前，由丁○○提供本人之照片1 張交
    予真實姓名年籍不詳綽號「阿成」之成年男子，數日後在同
    一地點，再由阿成交付丁○○貼有上開照片之「乙○○」變
    造國民
    遺失），及如附表編號1 至編號4 所示偽造之花旗銀行信用
    卡四張。丁○○共交付新台幣（下同）5000元為收取變造之
    應支付之對價12000 元，則尚未交付。丁○○收取上開偽造
    之信用卡後，旋即在該4 張偽造之信用卡背面持卡人簽名欄
    內偽簽「 乙○○」之署押各1 枚，而偽造用以表示係由本
    人親自署名且該簽名者於信用卡有效期限內均有權使用該卡
    之意思，並同意特約商店以該簽名確認持卡人身份正確性之
    私文書，足以生損害於「乙○○」及花旗銀行對信用卡管理
    之正確性。此後，丁○○即基於行使偽造信用卡及偽造私文
    書之概括犯意，先於同年3 月15日下午9 時16分許，持附表
    編號1 之偽造信用卡，至台北市○○○路○ 段150 號夢幻2
    館，向該特約商店之店員行使，佯稱擬以刷卡簽帳付款方式
    購物，但因該店員向財團法人聯合信用卡處理中心（下稱聯
    合信用卡處理中心）查詢，丁○○未即簽署盜刷即逃離現場
    。嗣又於同年月17日下午3 時39分許，至台北市○○路○ 段
    28號遠傳門市，向該特約商店店員，持上開附表編號1 所示
    之偽卡行使，擬以同樣方式欲詐購價值7000餘元之行動電話
    機，仍未即簽署盜刷，即經該特約商店沒收該附表編號1 所
    示之偽卡，送交聯合信用卡處理中心。丁○○仍不罷手，復
    於同日下午5 時27分許，在台北市○○○路○ 段188 號全國
    電子股份有限公司（下稱全國電子）建國門市，持附表編號
    2 之偽卡，向該店營業員甲○○佯以刷簽帳卡付款方式，購
    買價值17880 元之SONY T1型數位相機一台，而以複寫方式
    在簽帳單之顧客存根聯及特約商店存根聯上偽簽「乙○○」
    署押各一枚而偽造乙○○名義之簽帳單，持向甲○○而加以
    行使，再由甲○○將顧客存根聯交丁○○收執，致該特約商
    店誤信前開偽造之簽帳單即為乙○○本人已在特約商店消費
    如簽帳單所載之金額，並同意依照信用卡使用規定，一經使
    用或訂購商品，均按所示之全部金額付款予發卡銀行，使特
    約商店可轉向發卡銀行請款，而允其簽帳消費，並交付上開
    數位相機一台予丁○○，足以生損害於乙○○、真正持卡人
    、發卡銀行與特約商店全國電子建國門市。同年月18日下午
    5 時29分許，丁○○至台北市○○○路8 號全國電子天母二
    門市，欲再度以相同方式詐購市價16900 元之CANON XUS400
    型數位相機、市價8800元之無敵CD818 型語言翻譯機），共
    計25700 元，丁○○先持如附表編號4 之偽卡交付該特約商
    店店長丙○○，因未取得授權碼而刷卡失敗，丁○○又取出
    附表編號3 之偽卡交予丙○○刷卡，再以複寫方式在簽帳單
    之顧客存根聯及特約商店存根聯上偽簽「乙○○」署押各1
    枚以偽造乙○○名義之簽帳單，交付丙○○　而加以行使。
    丙○○因感丁○○神色有異，遂致電聯合信用卡處理中心查
    詢，此時丁○○猶取出變造之「乙○○」國民
    敏賢，佯稱係乙○○本人，圖以證明其為上開信用卡之持卡
    人。嗣聯合信用卡處理中心告知該卡號之持卡人、發卡銀行
    與卡面上所載之持卡人、發卡銀行不符，丙○○發覺係遭偽
    卡盜刷，未將丁○○詐購之物交付，報警查獲，並扣得附表
    編號3 、4 所示之偽造信用卡2 張、貼有丁○○照片之變造
    「乙○○」國民
二、案經臺北市政府警察局士林分局報請台灣士林地方法院檢察
    署檢察官偵查起訴，本院於訊問被告後，被告為認罪之陳述
    ，本院合議庭裁定改由受命法官獨任依簡式審判程序審理。
　　  理  由
一、右揭事實，業據被告丁○○警、偵訊及本院審理中迭次坦承
    不諱，並經被害人全國電子建國門市營業員甲○○、全國電
    子天母二門市副店長丙○○指述被告持偽造之信用卡並偽造
    簽帳單以詐購財物之情節綦詳，證人林晉玄即聯合信用卡處
    理中心商店管理部風險管制組職員證述聯合信用卡中心接獲
    被告相關盜刷紀錄等情在卷，互核相符。被告所持有之乙○○國民
    遭換貼照片之變造品，此有該局93年11月15日調科貳字第
    0930 0448350號鑑定通知書在卷為憑，而被告持用如附表所
    示之信用卡4 枚，卡面銀行名稱與其實際發卡銀行名稱不符
    ，確認係偽造之信用卡，亦有聯合信用卡處理中心回覆函附
    卷可稽，此外，並有貼附被告照片經變造之「乙○○」國民
    扣案、特約商店全國電子建國門市、全國電子天母二門市刷
    卡簽帳單影本2 張、財團法人聯合信用卡處理中心資料查詢
    表等件附卷佐證，事證明確，犯行堪以認定。
二、核被告行使變造國民
    212 條行使變造特種文書罪。另被告於信用卡背面簽名欄偽
    簽「乙○○」署押以偽造表示乙○○為持卡人之私文書後，
    持向特約商店行使之行為，以及於特約商店之簽帳單上偽簽
    「乙○○」署押以偽造乙○○名義之簽帳單並持以行使之行
    為，則均犯刑法第216 條、第210 條行使偽造私文書罪。被
    告偽造署押為偽造私文書之部分行為，偽造私文書之行為則
    為行使之高度行為所吸收，均不另論罪。另被告行使偽造之
    信用卡犯行，核犯刑法201 之1 第2 項行使偽造之信用卡罪
    ，其意圖供行使之用而向綽號「阿成」之成年男子收受偽造
    信用卡之低度行為，業為行使偽造信用卡之高度行為所吸收
    ，不另論罪。其前後多次行使信用卡背面偽造簽署私文書、
    行使偽造之簽帳單私文書、行使偽造信用卡之行為，各時間
    緊接、手段相似，顯均係基於概括之犯意為之，各應論以連
    續犯一罪，並加重其刑。被告以一行為行使偽造之信用卡，
    行使信用卡背面偽造簽署之私文書，為一行為觸犯二罪名，
    應依想像競合犯之例，從一重論以行使偽造信用卡罪。又其
    行使變造之
    佳琤名義之簽帳單及信用卡，是其所犯上開行使變造特種文
    書（變造之
    ）及連續行使偽造信用卡三罪間，有手段目的之牽連關係，
    應從一重論以連續行使偽造之信用卡罪。又被告行使偽造信
    用卡之犯行，該當於刑法第201 條之1 第2 項之罪，且被告
    在信用卡背面簽名欄簽名，自形式上整體觀察，即足以知悉
    係表示信用卡之簽名者於信用卡有效期限內有權使用該信用
    卡之辨識及證明，非依習慣或特約表示一定用意之證明，性
    質上係屬刑法第210 條之私文書，並非同法第220 條之準私
    文書，公訴人原起訴指稱被告行使偽造信用卡及其背面偽造
    之簽署，係該當於刑法第216 條、第220 條第2 項、第210
    條之行使偽造準私文書罪，容有未洽，然檢察官蒞庭實行公
    訴時已更正起訴法條，基於檢察一體之原則，本院應就更正
    後之論罪科刑法條予以審究，無庸為起訴法條之變更。至於
    刑法第201 條之1 第2 項之設，其立法理由在於偽造信用卡
    之案件已嚴重危害社會經濟秩序，與一般詐欺行為相較，猶
    有過之，故以高於詐欺罪之法定刑處罰，是行使偽造信用卡
    行為本身當然已包括詐欺罪之內涵，無庸再論以詐欺罪，公
    訴人就被告行使偽造信用卡詐購財物之犯行，分就其既、未
    遂，另求論科以刑法第339 條第1 項、第3 項之詐欺取財罪
    ，自有誤會，惟公訴人既認此部分犯行與行使偽造之信用卡
    及私文書罪間有牽連犯裁判上一罪關係，爰不另為無罪之諭
    知，附此指明。爰審酌被告年輕力壯，不思正當途徑獲取利
    益，反向他人購買偽造信用卡等物滿足物慾，實屬不該，惟
    念犯後坦承罪行，顯有悔意等一切情狀，量處如主文所示之
    主刑，並諭知易科罰金之折算標準。又被告前未曾受有期徒
    刑以上刑之宣告，此有台灣高等法院被告全國前案紀錄表一
    紙在卷為憑，本件犯行應屬偶發初犯，犯後被告亦已積極清
    償被害人損失，此有全國電子出具之收據為憑，經此科刑教
    訓，當已知所警惕，併予宣告緩刑3 年，期以自新。
三、扣案變造之「乙○○」國民
    告所有，供犯罪所用之物，應依刑法第38條第1 項第2 款宣
    告沒收；如附表編號1 至4 所示偽造之信用卡，應依同法第
    205 條之規定為沒收之諭知（附表編號1 、3 、4 所示之偽
    造信用卡均已扣案，附表編號2 所示之偽造信用卡雖未扣案
    ，且據被告所稱業已丟棄，惟無證據證明業已滅失）；此外
    附表所示偽造信用卡4 枚背面偽造之「乙○○」署押及偽造
    乙○○名義之全國電子股份有限公司建國門市、天母門市簽
    帳單各1 份（分別含顧客存根聯、特約商店存根聯）上偽造
    之「乙○○」署押各1 枚均應依刑法第219 條宣告沒收。
四、起訴書犯罪事實欄另謂：被告將照片交予綽號「阿成」之成
    年男子，供其黏貼變造國民
    起訴書之證據並所犯法條欄求論以被告與綽號阿成者共犯刑
    法第212 條變造特種文書罪，仍應認係此部分犯嫌業經公訴
    人起訴。惟此為被告所否認，供稱交付照片充為偽造信用卡
    所用，不知「阿成」擬將照片黏貼用以變造國民
    收受變造之
    在於行使偽造信用卡時證明伊具有「乙○○」身分等語，核
    其所陳與常理相符，查亦無積極證據證明被告與綽號「阿成
    」者就變造國民
    惟公訴人所指此部分之變造特種文書犯行，據其起訴意旨所
    推斷，應為行使之高度行為所吸收，爰不另為無罪之諭知。
據上論斷，應依刑事訴訟法第273條之1第1項、第299條第1項前
段，刑法第56條、第201 條之1 第2 項、第216 條、第212 條、
第210 條、第55條、第41條第1 項前段、第205 條、第219 條、
第74條第1 款、第38條第1 項第2 款，罰金罰鍰提高標準條例第
1條 前段、第2 條，判決如主文。
本案經檢察官鄭世揚到庭執行職務
中　　華　　民　　國　　94　　年　　2　　月　　2  　　日
                 台灣士林地方法院刑事第七庭
                             法  官  楊得君
以上正本證明與原本無異。
如不服本判決應於送達後10日內向本院提出上訴狀。
                             書記官  曾韻蒔
中　　華　　民　　國　　94　　年　　2　　月　　2  　　日
附表：
　┌──┬────────┬─────────┬──────┬───────┐
　│編號│卡　　　　　　號│實際發卡銀行　　　│卡面發卡銀行│發卡銀行所在國│
　├──┼────────┼─────────┼──────┼───────┤
　│一　│0000000000000000│Shelby Country　　│CITI BANK　 │美國　　　　　│
　│　　│　　　　　　　　│Employees Federal │（花旗銀行）│　　　　　　　│
　│　　│　　　　　　　　│Credit Union　　　│　　　　　　│　　　　　　　│
　├──┼────────┼─────────┼──────┼───────┤
　│二　│0000000000000000│Chittenden Bank　 │同右　　　　│美國　　　　　│
　├──┼────────┼─────────┼──────┼───────┤
　│三　│0000000000000000│ICBA Bancard　　　│同右     　 │美國　　　　　│
　├──┼────────┼─────────┼──────┼───────┤
　│四　│0000000000000000│Hdfc Bank Limited │同右　　　　│印度　　　　　│
　└──┴────────┴─────────┴──────┴───────┘
